HUGO DUETTE



1127612293

Avenida directorio 3321 (Flores)

HABILIDADES

Carrera FRONT END, conocimientos: HTML -CCS -JAVA SCRIPTS MAQUETACION WEB

INFORMACIÓN PERSONAL

Fecha de nacimiento: 12/01/1993

Estado civil : Soltero

Nacionalidad : Argentina

DNI : 37.249.484

OBJETIVO

Conseguir un puesto de trabajo que me permita aplicar mis experiencias y conocimientos en mi sector y en las distintas áreas de la empresa, para así desarrollarme profesionalmente para el buen desempeño de las funciones asignadas.

EXPERIENCIA PROFESIONAL

Operario de Depósito

17/11/2022 - 17/05/ 2023

Droguería Farmacity (Pullmen)

- Despacho de mercadería y control de la misma.
- Manejo y uso de máquina de ambalaje .
- Pickeo de mercadería , uso de Mobile.
- Manejo de zorra Manual y electrica
- Control de stock en Palets .
- Tareas generales de depósito.
- REFERENCIAS:

Supervisor Ignacio Alvarez cel: 113761-5239 . Coordinador: Hernán Robles cel: 116111-0005 .

Operario en depósito y despacho de atención al cliente

Cetrogar 20/06/ 2022 - 16/11/2022

Operario en depósito, carga y descarga, control de cíclicas, tareas administrativas, despacho de mercaderia con los clientes, responder email, orden y limpieza del sector! Coordinar entregas vía fletes, subir casos de cambio de productos!

Vigilador general - Shopping Alto Avellaneda

Brújula S.A 10/07/2021 - 20/12/2021

- Carga de datos en sistema de proveedores y clientes.
- Controles de acceso: orientar, controlar y contener la circulación de personas dentro de las instalaciones.
- Reporte de novedades y redacción de informes.

Operario de depósito DIA %

15/09/2019 - 20/01/2021

Logística DIA %

- Armado de pedidos RF (radio frecuencia) Scanner.
- Clasificación de mercadería.
- Manejo de zorra manual y eléctrica.
- Tareas generales de depósito.

EDUCACIÓN

Finalizado en Bachiller en Ciencias Sociales

2021

Escuela N° 59 CENS 456